行　政　法　院　裁　定　　　　　　　　　　　　　　八十八年度裁字第六三七號
　　再 審原 告　玖昱實業有限公司
　　代　表　人　乙○○○
　　訴訟代理人　甲○○
　　再 審被 告　臺北市稅捐稽徵處
右當事人間因牌照稅事件，再審原告對本院中華民國八十七年十月二日八十七年度判
字第一九七七號判決提起再審之訴。本院裁定如左︰
　　主　文
再審之訴駁回。
　　理　由
按對於確定判決提起再審之訴，依行政訴訟法第三十三條準用民事訴訟法第五百零一
條第一項第四款之規定，必須表明「再審理由及關於再審理由並遵守不變期間之證據
」。所謂表明再審理由，必須指明確定判決有如何合於行政訴訟法第二十八條所定再
審事由之具體情事始為相當，倘僅泛言有再審事由而無具體情事者，仍難謂已合法表
明再審事由，提起再審之訴，即屬不合法。本件再審原告對於本院八十七年度判字第
一九七七號判決提起再審之訴，主張已尋獲台北市政府交通局北市監字七九○一號第
○一一七號違反道路交通管理處罰事件通知單，依財政部八十二年三月二十三日台財
稅第八二一四八一一四七號函釋，車輛經監理機關吊、註銷牌照，未依法辦理報停或
繳銷手續，除吊、註銷當年稅額應繳清，如有欠稅並依法處理外，自次年起免予發單
。因此，本件應自民國八十年起免予發單云云，經查本件再審原告所主張之事實，已
於本院原判決（八十七年度判字第九○四號）及前次再審（八十七年度判字第一九七
七號）訴訟程序中提出主張，而本院原判決係認定台北市○○○○道路交通管理處罰
條例第六十五條，於八十五年四月十一日以北市交監字第八五○三二六－○四二七七
號裁決書將系爭000－0000號小客車牌照吊銷，並於八十五年四月十八日由台
北市監理處收回該牌照，亦即系爭小客車牌照實際並非如再審原告所主張係於七十九
年二月四日遭吊銷。再審原告復執同一事實理由為不同之申辯，主張已尋獲台北市政
府交通局北市監字七九○一號第○一一七號違反道路交通管理處罰事件通知單，認為
系爭小客車車牌於七十九年一月四日因未參加定期檢驗而被吊銷，依財政部上開函釋
意旨，可自民國八十年起免予發單為由，對前次再審判決提起再審之訴，核其所訴並
非明確表明有何得為再審之原因，揆諸首揭規定，自難謂係合法表明再審之事由，其
提起本件再審之訴，即難謂合法，應予駁回。
據上論結，本件再審之訴為不合法，爰依行政訴訟法第三十三條、民事訴訟法第五百
零二條第一項，裁定如主文。
中    華    民    國     八十八      年      八      月      二十       日
                    行 政 法 院 第 五 庭
                                審 判 長 評  事      廖  政  雄
                                         評  事      趙  永  康
                                         評  事      沈  水  元
                                         評  事      林  清  祥
                                         評  事      姜  仁  脩
右  正  本  證  明  與  原  本  無  異
                                         法院書記官  葛  雅  慎
中    華    民    國     八十八      年      八      月      二十       日
